【裁判字號】    99,簡上,173
【裁判日期】    990910
【裁判案由】    傷害
【裁判全文】
台灣基隆地方法院刑事判決             99年度簡上字第173號
上  訴  人  台灣基隆地方法院檢察署檢察官
被      告  乙○○
上列上訴人即被告因傷害案件，不服本院基隆簡易庭99年度基簡
字第914 號中華民國99年6 月21日所為第一審刑事簡易判決（偵
查案號：99年度偵字第2609號），提起上訴，本院管轄第二審之
合議庭判決如下：
    主  文
上訴駁回。
    事實及理由
壹、書類引用
    原審簡易判決以被告乙○○因傷害他人，觸犯刑法第277 條
    第1 項之傷害罪，判處拘役50日；如易科罰金，以新台幣一
    千元折算一日。本院審理結果，認為第一審簡易判決之認事
    用法及量刑均無不當，應予維持，爰引用附件第一審簡易判
    決書所記載之事實、證據及理由，並作補充之說明。
貳、上訴意旨
    檢察官援引告訴人丙○○請求上訴意旨略以：被告毆傷告訴
    人，致告訴人鼻骨斷裂，無法入眠，留有後遺症；被告又未
    與告訴人達成和解；原審僅判處50日，量刑過輕云云。
、駁回理由
    本院依下列理由，認為原審簡易判決之認事、用法及量刑俱
    無違誤，並無撤銷改判之事由，檢察官之上訴為無理由，應
    予駁回：
一、事實認定
    經查：前揭犯罪事實，迭據被告乙○○於警詢、偵查及審判
    中供承不諱，核與告訴人丙○○於警詢、偵查及審判中指述
    之情節相符，並經證人黃志華證明屬實，且有現場錄影光碟
    1 份扣案及行政院衛生署基隆醫院診斷證明書1 紙、台灣基
    隆監獄收容人獎懲報告表2 紙、台灣基隆監獄收容人談話筆
    錄四份及現場監視錄影光碟之翻拍照片13張在卷可稽，足見
    被告之自白與事實相符，可以採信，從而其犯行洵堪認定。
二、法律適用
    核被告所為，係犯刑法第277 條第1項之傷害罪。
三、刑罰裁量
    原審已經「審酌被告僅因細故即出手毆打告訴人丙○○，並
    造成告訴人受有鼻骨斷裂、鼻中隔彎曲之傷害，暨衡及其犯
    罪後坦承犯行、態度尚佳，惟迄今尚未與告訴人達成和解、
    賠償損害等一切情狀，量處如主文所示之刑」。申言之，上
    訴意旨所指情節，原審已經考量在內，經核並無輕重失衡之
    情形存在。
肆、不予緩刑
    被告前未曾受有期徒刑以上刑之宣告，有台灣高等法院被告
    前案紀錄表在卷可按，雖符合緩刑之形式要件；惟因被告並
    未與告訴人達成民事和解而賠償告訴人之損害，本院因而認
    為並無宣告緩刑之必要。
伍、據上論斷
    應依刑事訴訟法第455 條之1 第1 項、第3 項、第368 條、
    第373 條，判決如主文。
本案經檢察官甲○○到庭執行職務。
中    華    民    國    99    年    9     月    10    日
                  刑事第二庭審判長法  官  陳  志  祥
                                  法  官  陳  伯  厚
                                  法  官  張  婷  妮
以上正本證明與原本無異。
本判決不得上訴。
中    華    民    國    99    年    9     月    10    日
                                  書記官  王  一  芳
附錄論罪法條：
刑法第277 條第1 項：
傷害人之身體或健康者，處3 年以下有期徒刑、拘役或1 千元以
下罰金。
附件一：簡易判決
臺灣基隆地方法院刑事簡易判決         99年度基簡字第914號
聲  請  人  臺灣基隆地方法院檢察署檢察官
被      告  乙○○  男  47歲（民國○○年○○月○○日生）
                        身分證統一編號：Ｚ000000000號
                        住基隆市中山區○○○路119巷74號
                        （另案於臺灣基隆監獄執行中）
上列被告因傷害案件，經檢察官提起公訴（99年度偵字第2609
號），因被告自白犯罪，本院合議庭認宜以簡易判決處刑，裁定
由受命法官逕以簡易判決處刑，判決如下：
    主  文
乙○○傷害人之身體，累犯，處拘役伍拾日，如易科罰金，以新
台幣壹仟元折算壹日。
    犯罪事實及理由
一、本件犯罪事實、證據，除前案部分補充：「被告乙○○前因
    施用毒品案件，經本院於民國94年6月8日，以94年度訴字第
    315號判決判處有期徒刑1年，95年8月24日縮刑期滿執行完
    畢（構成累犯）；復因施用毒品案件，由本院於96年7月31
    日，以96年度訴字第464號判決判處有期徒刑1年，97年10月
    8日縮刑期滿執行完畢（構成累犯）；再因施用毒品案件，
    由本院於98年4月20日，以98年度訴字第266號判決判處有期
    徒刑8月、4月，嗣經上訴，由臺灣高等法院於98年7月2日，
    以98年度上訴字第2410號判決上訴駁回而告確定（下稱：甲
    案）；其後，另因施用毒品案件，由本院於98年6月25日，
    以98年度訴字第579號判決判處有期徒刑10月、10月確定（
    下稱乙案），甲、乙二案嗣經本院以99年度聲字第91號裁定
    應執行有期徒刑1年10月，現仍執行中」外，餘均引用檢察
    官起訴書之記載（如附件）。
二、論罪科刑部分：
  (一)核被告乙○○所為，係犯刑法第277條第1項傷害罪。
  (二)再被告有犯罪事實及理由欄所示論罪科刑執行完畢情形，有
    臺灣高等法院被告前案紀錄表乙份附卷足憑，其於前案執行
    完畢後5 年內，故意再犯本件有期徒刑以上罪，為累犯，依
    刑法第47條第1 項加重其刑。
  (三)爰審酌被告僅因細故即出手毆打告訴人丙○○，並造成告訴
    人受有鼻骨斷裂、鼻中隔彎曲之傷害，暨衡及其犯罪後坦承
    犯行、態度尚佳，惟迄今尚未與告訴人達成和解、賠償損害
    等一切情狀，量處如主文所示之刑，並諭知易科罰金之折算
    標準。
三、依刑事訴訟法第449 條第2 項、第454 條第2 項，刑法第
    277 條第1 項、第47條第1 項、第41條第1 項前段，刑法施
    行法第1 條之1 ，逕以簡易判決處刑如主文。
中    華    民    國    99    年    6     月    21    日
                  基隆簡易庭法    官  周霙蘭
以上正本證明與原本無異。
如不服本判決，應於判決送達後10日內，向本院提出上訴書狀，
敘述上訴理由，上訴於本院合議庭，並按他造當事人之人數附具
繕本。
中    華    民    國    99    年    6     月    21    日
                            書 記 官  莊智凱
附件二：起訴書
臺灣基隆地方法院檢察署檢察官起訴書
                                      99年度偵字第2609號
    被      告  乙○○  男  47歲（民國○○年○○月○○日生）
                        身分證統一編號：Ｚ000000000號
                        住基隆市中山區○○○路119巷74號
                        （現於臺灣基隆監獄執行中）
上列被告因傷害案件，已經偵查終結，認應該提起公訴，茲將犯
罪事實及證據並所犯法條分敘如下：
        犯罪事實
一、乙○○前因施用毒品案件，經臺灣基隆地方法院以96年度訴
    字第464號判決判處有期徒刑1年確定，於民國97年10月8 日
    縮短刑期執行完畢。詎其猶不知悔改，其與丙○○均因施用
    毒品案件在臺灣基隆監獄服刑，同住在愛二舍房，2 人床位
    相鄰，乙○○於99年3 月11日晚間9 時49分許就寢時，棉被
    碰到隔鄰之丙○○，2 人發生口角，乙○○竟基於傷害之犯
    意，出拳毆打丙○○鼻樑及臉部，致丙○○受有鼻骨斷裂及
    鼻中隔彎曲之傷害。
二、案經丙○○告訴偵辦。
        證據並所犯法條
一、證據名稱及待證事實：
┌──┬──────┬────────────────┐
│編號│證據名稱    │待證事實                        │
├──┼──────┼────────────────┤
│ 1  │被告乙○○之│其坦承有毆打丙○○之事實。      │
│    │供述        │                                │
├──┼──────┼────────────────┤
│ 2  │告訴人丙○○│全部犯罪事實。                  │
│    │之指訴      │                                │
├──┼──────┼────────────────┤
│ 3  │證人黃志華之│全部犯罪事實。                  │
│    │證詞        │                                │
├──┼──────┼────────────────┤
│ 4  │行政院衛生署│丙○○受有如事實欄所載之傷害。  │
│    │基隆醫院診斷│                                │
│    │證明書1份   │                                │
├──┼──────┼────────────────┤
│ 5  │臺灣基隆監獄│全部犯罪事實。                  │
│    │收容人獎懲報│                                │
│    │告表2份、臺 │                                │
│    │灣基隆監獄收│                                │
│    │容人談話筆錄│                                │
│    │各4份、現場 │                                │
│    │監視錄影光碟│                                │
│    │1片及翻拍照 │                                │
│    │片13張      │                                │
└──┴──────┴────────────────┘
二、核被告所為，係犯刑法第277條第1項之傷害罪嫌。被告有如
    事實欄所載之科刑紀錄，有刑案資料查註紀錄表1份附卷可
    按，其前受有期徒刑執行完畢，於5年內故意再犯本件有期
    徒刑以上之罪，為累犯，請依刑法第47條第1項之規定，加
    重其刑。
三、依刑事訴訟法第251條第1項提起公訴。
        此  致
臺灣基隆地方法院
中    華    民    國    99    年    6     月    7     日
                              檢察官  鄭  雅  方
本件正本證明與原本無異
中    華    民    國    99    年    6     月    10    日
                              書記官  賴  影  儒

司法院資訊處製作；財團法人民間司法改革基金會備份。
